【裁判字號】    98,抗,519
【裁判日期】    980928
【裁判案由】    聲明異議
【裁判全文】
臺灣高等法院臺中分院民事裁定  98年度抗字第519號
抗  告  人  戊○○
相  對  人  甲○○
            丙○○
            丁○○
兼  共  同
送達代收人  乙○○
抗告人因與相對人間聲明異議事件，對於中華民國98年8月4日臺
灣彰化地方法院98年事聲字第15號裁定提起抗告，本院裁定如下
：
    主  文
抗告駁回。
抗告程序費用由抗告人負擔。
    理  由
一、本件抗告意旨略以：
（一）緣當事人間確定執行費用事件，因原法院98年司執字第12
      80號拆屋還地事件之拆除工程非由相對人拆除，係由抗告
      人自行雇工拆除，是以該院98年司執聲字第11號確定執行
      費用額事件裁定命抗告人負擔拆除費用新台幣（下同）14
      ,500元，於法有違，經抗告人對前開確定執行費用額事件
      裁定聲明異議後，詎原裁定法院裁定異議駁回，抗告人不
      服，爰提起抗告，求廢棄原裁定。
（二）查本件系爭應為拆除房屋部分，係由抗告人自行雇工拆除
      ，此有抗告人提出之金展弘鋼鐵工程行請款單可證，足證
      抗告人確係自行出資雇工拆除，要無疑問。
（三）次查，系爭拆除部分之建物圍牆部分，該圍牆係在兩造當
      事人之祖先時已建造，且該圍牆約有2公尺長度部分係坐
      落於相對人所有之土地上，並非在抗告人所有之土地上。
      從而，縱相對人提出拆除圍牆工程及清理拆除後廢棄物之
      付款單據，惟如上所述系爭圍牆並非全部座落於抗告人所
      有之土地，強命抗告人負擔全部費用，有欠公允。
二、原裁定意旨略以：
    相對人以其與抗告人間拆屋交地事件業經原法院執行處以98
    年度司執字第1280號執行事件受理並已執行終結為由，於民
    國（下同）98年6月19日檢具執行費用單據，向原法院執行
    處聲請確定執行費用額，原法院執行處以98年度司執聲字第
    11號裁定確認相對人得向抗告人求償之費用包含：（一）執
    行費：1,210元，（二）複丈費：8,000元，（三）拆除費用
    ：14,500元，共計23,710元，有原法院自行收納款項統一收
    據、估價單附該聲請卷與上開執行卷可憑。原法院遂認相對
    人確因本件執行支付上揭費用，且該等費用核屬必要，由原
    法院司法事務官裁定抗告人應負擔執行費用數額為23,710元
    。惟抗告人主張本件執行標的物係由抗告人自行雇工拆除，
    非由相對人拆除，有金展弘鋼鐵工程行請款單為證，是98年
    司執聲字第11號裁定命抗告人負擔拆除費用14,500元，應屬
    有誤，而對該司法事務官之處分聲明異議。經原審法院98年
    事聲字第15號原裁定以抗告人所提之金展弘鋼鐵工程行請款
    單，就其工程內容以觀，與本件執行標的範圍非屬同一，將
    抗告人於原法院之聲明異議予以駁回。
三、按強制執行之費用，以必要部分為限，由債務人負擔，執行
    法院得命債權人代為預納；債權人因強制執行而支出之費用
    ，得求償於債務人者，得準用民事訴訟法第91條之規定，向
    執行法院聲請確定其數額。強制執行法第28條、第29條第1
    項分別定有明文。本件相對人與抗告人間拆屋交地之強制執
    行事件，抗告人即債務人於98年3月15日前雖就系爭執行標
    的已拆除一部份，但仍有系爭建物之一面牆及廢棄物未清運
    ，故相對人即債權人於98年3月15日具狀向執行法院陳報抗
    告人尚未完全自行拆除而聲請執行法院定期執行，有提出照
    片三張為證，執行法院方於98年4月17日通知兩造，將於98
    年5月13日至現場執行拆除地上物，將土地交還相對人，並
    通知相對人應視情況備妥執行所需人員及機具，嗣後執行法
    院如期前往現場執行，依98年5月13日執行筆錄所載，債權
    人代理人在現場表示已僱工至現場拆除債務人未拆除部分（
    即圍牆部分）並以切割方式完成，另僱請工人運除拆除後之
    廢棄物等情，經本院查閱執行卷明確無訛。且依相對人等提
    出之估價單記載：「5月13日破碎機半天、5月13日廢棄磚土
    一台、5月13日鏟土機半天、5月13日圍牆切割全天，備註土
    地分割舊有圍牆拆除，總計14,500元。」有估價單及匯款收
    據在卷足查，可知98年5月13日之系爭執行標的是抗告人所
    未拆除部分（即圍牆部分），該拆除圍牆工程及清理拆除後
    廢棄物之工作確由相對人等自行僱請工人所為。抗告人雖謂
    ：拆除工程非由相對人拆除，係由抗告人自行雇工拆除，有
    金展弘鋼鐵工程行請款單可證，然查，依該請款單所載為：
    「拆鐵棟含安裝、錏板門、拆電動門含安裝」，就其工程內
    容顯與系爭執行標的拆除圍牆工程無關，抗告人上開抗辯為
    無足採。是以，原法院因而駁回抗告人聲明異議，於法並無
    違誤。從而，抗告意旨仍執陳詞，指摘原裁定不當，求予廢
    棄，為無理由，應予駁回。
四、據上論結，本件抗告為無理由，爰依強制執行法第30條之1
    、民事訴訟法第495條之1第1項、第449條第1項、第95條、
    第78條，裁定如主文。
中    華    民    國    98    年    9     月    28    日
                民事第二庭    審判長法  官  邱森樟
                                    法  官  謝說容
                                    法  官  蔡秉宸
以上正本係照原本作成。
不得抗告。
                                    書記官  洪麗華
中    華    民    國    98    年    9     月    29    日
                                                      Ｓ


司法院資訊處製作；財團法人民間司法改革基金會備份。
